臺灣板橋地方法院民事裁定　　　　　　　 100年度司字第11號
聲　請　人　財政部臺灣省北區國稅局中和稽徵所
法定代理人　廖義禮
上列聲請人聲請為相對人浤立有限公司選任清算人事件，本院裁
定如下：
    主  文
選派財政部國有財產局臺灣中區辦事處新竹分處（設：新竹市○
○路94號）為相對人浤立有限公司（設：新北市○○區○○路14
3 巷40弄12號2 樓、統一編號：00000000號）之清算人。
聲請程序費用新臺幣壹仟元由相對人浤立有限公司負擔。
    理  由
一、按公司經中央主管機關撤銷或廢止登記者，準用公司法第24
    條至第26條之規定，公司法第26條之1 定有明文，故公司經
    中央主管機關廢止公司登記者，依公司法第24條規定即應行
    清算。又公司之清算，以全體股東為清算人。但本法或章程
    另有規定或經股東決議，另選清算人者，不在此限。由股東
    全體清算時，股東中有死亡者，清算事務由其繼承人行之；
    繼承人有數人時，應由繼承人互推一人行之。不能依上開規
    定定其清算人時，法院得因利害關係人之聲請，選派清算人
    ，公司法第79條、第80條、第81條亦分別定有明文可參，且
    上開規定依公司法第113條規定，於有限公司並準用之。
二、本件聲請意旨略以：緣相對人浤立有限公司（下稱浤立公司
    ）業於民國97年8 月26日遭經濟部中部辦公室以經授中字第
    0973506381號函廢止公司登記在案，且該公司之唯一股東兼
    董事吳德欽已於98年4 月15日死亡，而其全體繼承人亦皆已
    拋棄繼承，惟相對人浤立公司尚有營業稅迄未繳納，為處理
    相關稅務事宜，爰聲請選派吳德欽之配偶即第三人詹瑞娟為
    相對人浤立公司之清算人等語。
三、經查，相對人浤立公司業於97年8 月26日遭經濟部以經授中
    字第0973506381號函廢止公司登記在案乙節，有公司變更登
    記表影本附卷為證，則依公司法第26條之1 準用第24條之規
    定，即應行清算。又關於相對人浤立公司之清算程序，揆諸
    前開規定，因其公司章程並無特別規定，且未經股東決議選
    任，依法自應以全體股東為清算人。而查相對人浤立公司之
    唯一股東兼董事吳德欽已於98年4 月15日死亡，且其法定繼
    承人亦皆已拋棄繼承等情，有聲請人提出之公司變更登記表
    暨章程、臺灣新竹地方法院家事法庭99年12月10日新院燉家
    碩二99司家聲878 字第012095號函、財政部財稅資料中心家
    族成員（三親等）資料查詢清單等影本在卷可稽，堪以認定
    。是為處理相對人浤立公司之未了結事務，以儘速消滅其法
    人格，聲請人聲請為該公司選派清算人，於法尚無不合。茲
    本院審酌財政部國有財產局臺灣中區辦事處新竹分處為管理
    國家財政之法定機關，自具有相當之公信力，立場亦較中立
    、客觀，且復經臺灣新竹地方法院以99年度司財管字第33號
    裁定選任為吳德欽之遺產管理人，有該院前揭裁定影本附卷
    可稽，而吳德欽於相對人浤立公司之出資（股份）核亦屬於
    吳德欽個人之遺產，經公示催告程序依法處理後所餘財產將
    歸屬於國庫等情事觀之，堪認應以財政部國有財產局臺灣中
    區辦事處新竹分處擔任相對人浤立公司之清算人，始較為妥
    適，聲請人主張應選派吳德欽之配偶即第三人詹瑞娟為相對
    人浤立公司之清算人云云，尚無可取，爰選派國有財產局臺
    灣中區辦事處新竹分處為相對人浤立公司之清算人。
四、依非訟事件法第24條、第175 條第3 項，裁定如主文。
中    華    民    國   100    年    3     月    31    日
                  民事第一庭法  官  黃若美
以上正本證明與原本無異。
本裁定不得聲明不服。
中    華    民    國   100    年    3     月    31    日
                            書記官  高偉庭